【裁判字號】    98,審訴,348
【裁判日期】    980519
【裁判案由】    偽造文書等
【裁判全文】
臺灣新竹地方法院刑事判決             98年度審訴字第348號
公  訴  人  臺灣新竹地方法院檢察署檢察官
被      告  丙○○
                    （另案現在臺灣新竹監獄執行中）
上列被告因偽造文書等案件，經檢察官提起公訴（98年度偵字第
1533號）後，被告於本院準備程序中，就被訴事實為有罪之陳述
，經告知被告簡式審判程序之旨，並聽取檢察官、被告之意見後
，經本院合議庭裁定由受命法官進行簡式審判程序，本院判決如
下：
    主  文
丙○○犯竊盜罪，累犯，處有期徒刑陸月；又犯行使偽造私文書
罪，累犯，處有期徒刑捌月。應執行有期徒刑壹年。偽造之如附
表所示「甲○○」之署名貳枚，均沒收之。
    犯罪事實
一、丙○○曾於民國90年間，因偽造文書案件，經本院於91年7
    月31日以90年度訴字第44 9號判決判處有期徒刑4 月；另於
    91年間，因竊盜、恐嚇取財案件，經本院於92年6 月6 日以
    91年度易字第928 號判決判處有期徒刑1 年、10月；前開3
    罪經定應執行有期徒刑2 年確定(甲)。又於91年間，因違反毒
    品危害防制條例案件，經本院於92年5 月30日以92年度易字
    第266 號判決判處有期徒刑4 月；再於92年間，因贓物案件
    ，經本院於93年2 月27日以92年度易字第632 號判決判處有
    期徒刑4 月，前開2 罪經定應執行有期徒刑7 月確定(乙)。(甲)
    (乙)經接續執行後，於94年11月15日縮短刑期假釋付保護管束
    出監，於95年4 月29日縮刑期滿保護管束期滿未經撤銷視同
    執行完畢。
二、詎丙○○仍不知悔改，竟基於意圖為自己不法所有之竊盜犯
    意，於97年12月23日上午11時許前之某時，在新竹縣竹東鎮
    ○○路170 巷21弄口，趁甲○○疏於注意，未將車門上鎖，
    並將車鑰匙置於駕駛座擋風玻璃前之際，徒手竊取甲○○所
    有車牌號碼GP-5841 號自用小貨車（內放置有甲○○本人之
    國民身分證、國民健康保險卡及自用小貨車行照），得手後
    ，復基於行使偽造私文書及意圖為自己不法所有之犯意，於
    同日上午11時，以其所使用行動電話0000000000號致電「泰
    夌企業有限公司」（下稱「泰夌公司」）佯稱該其所有之上
    開車輛需回收，並約定同日下午3 時許，在新竹縣竹東鎮二
    重埔全聯福利中心交付車輛，「泰夌公司」遂指派不知情之
    員工乙○○駕駛拖吊車前往，丙○○並向乙○○佯稱上開車
    輛係其所有，其並基於行使偽造文書之犯意，在乙○○所交
    付之「廢機動車輛讓渡切結書」上「立切結書人」欄內及「
    行政院環保署廢棄機動車輛回收管制聯單第一聯」之「領據
    暨切結欄之車主簽名」欄內，接續偽造「甲○○」之署名2
    枚，分別用以表示：其為上揭自用小貨車之車主，並聲明該
    自用小貨車產權清楚，無來路不明，且為廢棄車輛，願交由
    「泰夌公司」全權處理；另由「泰夌公司」代向行政院環保
    署申請廢棄車輛回收獎勵金等語之意思，而偽造各該私文書
    ，並當場交還乙○○而行使之，以此詐術方法，使乙○○陷
    於錯誤，當場交付收購上開車輛之買賣價金新臺幣（下同）
    4,000 元予丙○○，足以生損害於甲○○、「泰夌公司」與
    行政院環保署廢機動車輛資料管理之正確性。嗣「泰夌公司
    」查覺有異通知警方，循線查獲，始悉上情，並將甲○○遭
    竊之上開自用小貨車車輛發還予甲○○（車牌至今仍未尋獲
    ）。
三、案經甲○○訴由新竹縣政府警察局竹北分局報告臺灣新竹地
    方法院檢察署檢察官偵查起訴。
    理    由
一、程序部分：
    按除被告所犯為死刑、無期徒刑、最輕本刑為3 年以上有期
    徒刑之罪或高等法院管轄第一審案件者外，於前條第1 項程
    序進行中，被告先就被訴事實為有罪之陳述時，審判長得告
    知被告簡式審判程序之旨，並聽取當事人、代理人、辯護人
    及輔佐人之意見後，裁定進行簡式審判程序，刑事訴訟法第
    273條之1第1項定有明文。本件被告丙○○所犯係死刑、無
    期徒刑、最輕本刑為3年以上有期徒刑以外之罪，其於準備
    程序中就被訴事實為有罪之陳述，經告知簡式審判程序之旨
    ，並聽取公訴人及被告丙○○之意見後，本院合議庭認為適
    宜而裁定由受命法官獨任進行簡式審判程序，合先敘明。
二、認定被告丙○○犯行所憑之各項證據：
    被告丙○○於偵查及本院訊問、準備程序、簡式審判程序時
    對於上開犯行均坦認不諱，復據被害人甲○○於警詢指述明
    確（見偵查卷第4 、5 頁），另經證人即被害人乙○○於警
    詢中證述及指證綦詳（見偵查卷第6 、7 頁），復有新竹縣
    政府警察局竹北分局指認犯罪嫌疑人紀錄表、行政院環保署
    廢機動車輛回收管制聯單、廢機動車輛讓渡切結書、新竹縣
    政府警察局車輛尋獲電腦輸入單、贓物認領保管單、失竊之
    GP-5841 號自用小貨車之車輛照片4 張、車輛失竊現場照片
    2 張等資料在卷可佐（見偵查卷第10至18、40頁），是認被
    告丙○○上開自白核與事證相符，應堪採信，本件事證明確
    ，被告丙○○犯行洵堪認定，應依法予以論科。
三、論罪科刑：
（一）論罪：核被告丙○○本件所為，分別係犯刑法第320 條第
      1 項之普通竊盜罪、同法第216 條、第210 條之行使偽造
      私文書罪及同法第339 條第1 項之詐欺取財罪。次第：
  １、吸收關係：被告丙○○於「廢機動車輛讓渡切結書」上「
      立切結書人」欄內及「行政院環保署廢棄機動車輛回收管
      制聯單第一聯」之「領據暨切結欄之車主簽名」欄內，接
      續偽造「甲○○」之署名2 枚，偽造車主甲○○將上開自
      用小貨車報廢意思之私文書，再將上開私文書交由「泰夌
      公司」職員乙○○代向行政院環保署申請廢棄車輛回收而
      行使之，被告丙○○在上開文件偽造署名之行為，屬偽造
      私文書之階段行為，而偽造私文書之低度行為，應為行使
      偽造私文書之高度行為所吸收，均不另論罪。
  ２、想像競合犯：被告丙○○針對本案所犯之詐欺取財及行使
      偽造私文書之2 罪間，具有一行為觸犯數罪名之想像競合
      之裁判上一罪關係，應依刑法第55條前段之規定，從一重
      之行使偽造私文書罪。
  ３、接續犯：又按數行為於同時同地或密切接近之時地實施，
      侵害同一之法益，各行為之獨立性極為薄弱，依一般社會
      健全觀念在時間差距上，難以強行分開，在刑法評價上，
      以視為數個舉動之接續施行，合為包括之一行為予以評價
      ，較為合理，即透過對於同一法益之同種類侵害行為繼續
      不間斷之實行，業已稀釋個別行為之獨立性，致使刑法評
      價時將之視為單一、整體之犯罪行為，而應論以接續犯，
      最高法院86年臺上字第3295號判例意旨可資參照。是被告
      丙○○本案所犯之行使偽造私文書之犯行，應論以接續犯
      。
  ４、數罪併罰：被告丙○○就本案所犯之竊盜及行使偽造私文
      書等犯行，其犯意各別，應分論併罰。
  ５、累犯：被告丙○○前於90年間，因偽造文書案件，經本院
      於91年7 月31日以90年度訴字第449 號判決判處有期徒刑
      4 月；另於91年間，因竊盜、恐嚇取財案件，經本院於92
      年6 月6 日以91年度易字第928 號判決判處有期徒刑1 年
      、10月；前開3 罪經定應執行有期徒刑2 年確定(甲)。又於
      91年間，因違反毒品危害防制條例案件，經本院於92年5
      月30日以92年度易字第26 6號判決判處有期徒刑4 月；再
      於92年間，因贓物案件，經本院於93年2 月27日以92年度
      易字第632 號判決判處有期徒刑4 月，前開2 罪經定應執
      行有期徒刑7 月確定(乙)。(甲)(乙)經接續執行後，於94年11月
      15日縮短刑期假釋付保護管束出監，於95年4 月29日保護
      管束期滿未經撤銷視同執行完畢等情，有臺灣新竹地方法
      院檢察署刑案資料查註紀錄表及臺灣高等法院被告前案紀
      錄表各1 份在卷足按，其於5 年以內再犯本件有期徒刑以
      上之罪，均為累犯，各應依刑法第47條第1 項規定分別加
      重其刑。
（二）科刑：爰審酌被告丙○○前有上開犯罪紀錄，有臺灣高等
      法院被告前案紀錄表1 份附卷可考，足徵其素行非佳，其
      不思以正途獲取所需，任意侵犯他人財產權益，實不足取
      ，且偽造被害人「甲○○」之名義，處分贓物，增加追贓
      之困難，惟念其犯後坦承犯行不諱，犯後態度尚佳，所竊
      取之車牌號碼GP-5841 號自用小貨車除車牌外已尋獲並交
      由被害人甲○○領回等一切情狀，分別量處如主文所示之
      刑，並定其應執行之刑，以資懲儆。
（三）沒收：被告丙○○偽簽如附表所示之「甲○○」署名共計
      2 枚，均應依刑法第219 條規定併予宣告沒收。
據上論斷，應依刑事訴訟法第273 條之1 第1 項、第299 條第1
項前段，刑法第210 條、第216 條、第219 條、第320 條第1 項
、第339 條第1 項、第55條前段、第51條第5 款、第47條第1 項
，刑法施行法第1 條之1 ，判決如主文。
本案經檢察官王唯怡到庭執行職務。
中    華    民    國    98    年    5     月    19    日
            臺灣新竹地方法院刑事第九庭
                                法  官  劉兆菊
以上正本證明與原本無異。
如不服本判決應於收受判決後10日內向本院提出上訴書狀，並應
敘述具體理由。其未敘述上訴理由者，應於上訴期間屆滿後20日
內向本院補提理由書(均須按他造當事人之人數附繕本)「切勿逕
送上級法院」。
中    華    民    國    98    年    5     月    19    日
                                書記官  林兆嘉
附錄論罪科刑法條：
中華民國刑法第210條
偽造、變造私文書，足以生損害於公眾或他人者，處5年以下有
期徒刑。
中華民國刑法第216條
行使第210條至第215條之文書者，依偽造、變造文書或登載不實
事項或使登載不實事項之規定處斷。
中華民國刑法第320條
（普通竊盜罪、竊佔罪）
意圖為自己或第三人不法之所有，而竊取他人之動產者，為竊盜
罪，處 5 年以下有期徒刑、拘役或 5 百元以下罰金。
意圖為自己或第三人不法之利益，而竊佔他人之不動產者，依前
項之規定
處斷。
前二項之未遂犯罰之。
中華民國刑法第339條
（普通詐欺罪）
意圖為自己或第三人不法之所有，以詐術使人將本人或第三人之
物交付者，處5年以下有期徒刑、拘役或科或併科1千元以下罰金
。
以前項方法得財產上不法之利益或使第三人得之者，亦同。
前二項之未遂犯罰之。
附表：
┌────────────────────┬───────┐
│文    件    名    稱    暨    欄    位  │偽造之署名    │
├────────────────────┼───────┤
│廢機動車輛讓渡切結書之「立切結書人」欄內│「甲○○」之署│
│                                        │名1枚         │
├────────────────────┼───────┤
│行政院環保署廢棄機動車輛回收管制聯單第一│「甲○○」之署│
│聯之「領具暨切結欄之車主簽名」欄內      │名1枚         │
└────────────────────┴───────┘


司法院資訊處製作；財團法人民間司法改革基金會備份。
